【裁判字號】    89,訴,830
【裁判日期】    890725
【裁判案由】    違反著作權法等
【裁判全文】
臺灣臺南地方法院刑事判決              八十九年度訴字第八三○號
    公  訴  人  臺灣臺南地方法院檢察署檢察官
    被      告  乙○○
右列被告因違反著作權法等案件，經檢察官提起公訴（八十九年度偵字第六六六七號
），本院判決如左：
    主  文
乙○○以犯明知為侵害著作權之物，而意圖營利而交付之方法，侵害他人之著作權為
常業，處有期徒刑壹年，緩刑參年。
扣案之如附表所示之物及空盒壹佰捌拾參個、帳冊貳本，均沒收。
    事  實
一、乙○○係位於台南縣麻豆鎮○○路九號「小天使玩具城（增智商行）」之負責人
    ，其明知如附表所示之遊戲卡匣電腦程式著作，係非法重製侵害日商．任天堂股
    份有限公司（下稱任天堂公司）之著作財產權及仿冒任天堂公司所享有註冊商標
    圖樣之盜版卡匣，竟意圖營利並基於概括之犯意，自民國八十九年五月十五日起
    ，在上址，以每個卡匣新台幣（下同）五十元至三百元不等之價格買入，再連續
    以每個平均一百五十元之價格售予不特定之人而交付之，侵害任天堂公司之著作
    權，並以此為常業。嗣於八十九年五月三十日十七時五十分許，在上址為警查獲
    ，並扣得乙○○所有，供犯罪所用如附表所示之盜版卡匣合計二百一十九個、空
    盒一百八十三個及帳冊二本。
二、案經任天堂公司（代理人甲○○律師）訴由內政部警政署保安警察第二總隊第四
    大隊第三中隊報請臺灣臺南地方法院檢察署檢察官偵查起訴。
    理  由
一、訊據被告乙○○，承認於右記時間，在台南縣麻豆鎮○○路九號其經營之「小天
    使玩具城（增智商行）」被查獲右記盜版卡匣等物之事實。雖被告辯稱：伊不知
    所販賣之卡匣係仿冒的，而且伊剛剛購入而已，尚未販賣，伊看別人也在賣，伊
    以為那不要緊等語。然查：上揭被告販賣盜版卡匣之事實及真品卡匣售價至少均
    在一千元以上等情，業據告訴代理人甲○○律師指訴綦詳，而被告乃從事卡匣販
    賣之經營者，焉有不知真品價格行情之理？足認被告所辯，顯係卸責之詞，不足
    為採。此外，復有如事實欄所載之物扣案及告訴人提出之著作權資料數份、商標
    註冊證數紙附卷可稽，被告犯行堪予認定。
二、按著作權法第八十七條第二款規定，明知為侵害著作權之物而意圖營利而交付者
    ，為侵害著作權之行為，被告明知為侵害他人著作權之物而販賣，並以之為常業
    ，應論以同法第九十四條、第九十三條第三款之常業罪。又被告明知為仿冒商標
    之商品而販賣，係犯商標法第六十三條之罪，其先後多次販賣仿冒商標商品之犯
    行，時間緊接，所犯又係構成要件相同之罪名，顯係基於概括犯意為之，應依刑
    法第五十六條連續犯之規定論處。又被告以一行為觸犯上開二罪名，為想像競合
    犯，應從一重之前罪處斷。爰審酌被告犯罪之一切情狀，量處有期徒刑壹年。查
    被告前未曾受有期徒刑以上之刑之宣告，有台灣台南地方法院檢察署刑案資料查
    註紀錄表附卷可憑，本院認被告經此次科刑後，當知所警惕，無再犯之虞，宣告
    刑以暫不執行為適當，併予宣告緩刑三年。扣案之如附表所示之物，以及空盒一
    百八十三個、帳冊二本，係被告所有，供犯罪所用之物，依法一併宣告沒收。
據上論斷，應依刑事訴訟法第二百九十九條第一項前段、著作權法第九十四條、第九
十三條第三款、商標法第六十三條、刑法第十一條前段、第五十五條、第七十四條第
一款、第三十八條第一項第二款，判決如主文。
本案經檢察官柯怡伶到庭執行職務。
中    華    民    國      八十九      年      七       月    二十五     日
                                  臺灣臺南地方法院刑事第四庭
                                          法  官  蘇  孫  波
右正本證明與原本無異。
如不服本判決，應於判決送達後十日內，向本院提出上訴狀。
                                          書記官  羅  宗  賢
中    華    民    國      八十九      年      七       月    二十五     日
附表：
┌───┬──────────┬────┐
│編  號│  盜 版 光 碟 名 稱 │個    數│
├───┼──────────┼────┤
│  一  │    合    卡        │    二二│
├───┼──────────┼────┤
│  二  │ＧＡＭＥ  ＢＯＹ單卡│  一九六│
├───┼──────────┼────┤
│  三  │  八位元卡          │      一│
├───┴──────────┼────┤
│合                        計│  二一九│
└──────────────┴────┘


司法院資訊處製作；財團法人民間司法改革基金會備份。
